# 为何减少注册资本可以弥补亏损？同时其账务处理是如何体现这个亏损弥补的过程的？

提问人：五老峰 时间：2013-02-11 22:58:05
回复 tony868lamy 的帖子
如果减资来弥补亏损，要做什么的文件呢？ 假设减资了 1000 万用于弥补亏损，实务中一般在哪正式文件上注明了减资是用于弥补亏损的呢？是在章程上呢，还是在补充出资协议等文件上呢？想向各位请教一下这种减资的相关法律文件。
另外上面举例，如果公司减少 1000 万的注册资本用于弥补亏损，其中 900 万弥补亏损，另外 100 计入哪一科目呢？我想是不是做为股东出资计入资本公积呢？ 如果作为股东的捐赠又存在缴纳企业所得税的问题。

回答人：chenyiwei
1 、应在补充出资的法律文件中注明，一般不在公司章程中讨论。 2 、应计入资本公积。但此处计入资本公积的金额可能会存在需要计入应纳税所得额的问题。